最　高　行　政　法　院　裁　定
　　　　　　　　　　　　　　　　　　 94年度裁字第02742號
抗　告　人　李文中即文中商行
上列抗告人因與相對人財政部臺北市國稅局間營業稅事件，對於
中華民國94年2月17日臺北高等行政法院93年度訴字第3601號裁
定提起抗告，本院裁定如下︰
    主  文
抗告駁回。
抗告訴訟費用由抗告人負擔。
    理  由
一、按抗告法院認抗告為不合法或無理由者，應為駁回抗告之裁
    定。次按「送達，於應受送達人之住居所、事務所或營業所
    行之。但在他處會晤應受送達人時，得於會晤處所行之。」
    「送達不能依前二條規定為之者，得將文書寄存於送達地之
    自治或警察機關，並作送達通知書二份，一份黏貼於應受送
    達人住居所、事務所或營業所門首，一份交由鄰居轉交或置
    於應受送達人之信箱或其他適當之處所，以為送達。」「前
    項情形，如係以郵務人員為送達人者，得將文書寄存於附近
    之郵政機關。」行政訴訟法第71條第1項、第73條第1項、第
    2項亦分別定有明文。由此可知向自然人為送達，其送達處
    所非必須為應受送達人之戶籍地，向受送達人之住居所、事
    務所、營業所為之，皆為法之所許。
二、本件抗告意旨略謂：依行政訴訟法第71條第1項規定，送達
    ，於應受送達人之住所、事務所或營業所為之。又應受送達
    人之住所如已變更者，原住居所即非應為送達之處所，自不
    得於原居住所所在地，依行政訴訟法第73條為寄存送達。本
    件抗告人之戶籍已於民國92年5月12日由臺北市南港區○○
    ○路101巷8號5樓遷至臺北市松山區○○○路○段291巷29弄
    15 號5樓，且抗告人未居住前開南港區之處所，若仍以該處
    所所在地之郵政機關為寄存送達，亦非合法送達。另相對人
    在原審之答辯狀並未就抗告人之起訴為不合法為抗辯，可證
    相對人不認為抗告人提出行政訴訟逾法定期間，原審認抗告
    人起訴不合法，難令人折服等語，為此求為廢棄原裁定。
三、本院查：本件抗告人於原審提起行政訴訟時，其於起訴狀所
    填具之送達處所為臺北市南港區○○○路101巷8號5樓；其
    前提起訴願時，亦於訴願書填載同址為送達處所，有訴願書
    、起訴書可憑；另原復查決定書所載之抗告人送達處所亦為
    同處，經向該處送達，由抗告人蓋章收受，此有送達證書附
    原處分卷可證。又抗告人於92年5月12日將其戶籍由臺北市
    南港區○○○路101巷8號5樓遷至臺北市松山區○○○路○段
    291巷29弄15號5樓，固有抗告人提出之戶口名簿可證，惟觀
    之前開各項文書之提出時間或送達時間，均係於抗告人92年
    5月12日其戶籍遷移至臺北市松山區○○○路○段291巷29弄
    15號5樓之後，應認本件抗告人於戶籍地遷移後，仍以臺北
    市南港區○○○路101巷8號5樓為送達處所，揆之前開規定
    ，訴願決定機關以郵務人員為送達人向該處所送達訴願決定
    書，並於無法會晤本人後，將訴願決定書寄存於附近之南港
    富康郵局，已發生送達效力。本件抗告人於93年7月15日收
    受訴願決定書，其遲至93年11月4日始向原審法院提起行政
    訴訟，已逾提起行政訴訟之2月法定不變期間，原審以其起
    訴為不合法，自程序上駁回其訴，核無不合。抗告意旨指摘
    原裁定違誤，求為廢棄，為無理由，應予駁回。
四、依行政訴訟法第104條、民事訴訟法第95條、第78條，裁定
    如主文。
中　　華　　民　　國　　94　　年　　12　　月　　8　　 日
                  第一庭審判長法  官　葉　振　權
                              法  官  蔡  進  田
                              法  官　劉　鑫　楨
                              法  官　吳　明　鴻
                              法  官　梁  松  雄
以  上  正  本  證  明  與  原  本  無  異
中　　華　　民　　國　　94　　年　　12　　月　　8　　 日
　　　　　　　　　　　　　　　書記官　阮　桂　芬
